【裁判字號】    91,易,634
【裁判日期】    920227
【裁判案由】    傷害等
【裁判全文】
臺灣嘉義地方法院刑事判決                          九十一年度易字第六三四號
    公  訴  人  臺灣嘉義地方法院檢察署檢察官
    被      告  甲○○  男四十.
右列被告因傷害等案件，經檢察官提起公訴（九十一年度偵字第五○五七號），本院
判決如左：
    主  文
甲○○傷害人之身體，處拘役伍拾伍日，如易科罰金，以參佰元折算壹日。
    事  實
一、甲○○前因竊盜案件，經本院於民國（下同）八十五年十月三日，以八十五年度
    易字第一五二五號判處有期徒刑八月，由台灣高等法院台南分院於八十五年十二
    月十八日，以八十五年度上易字第一九九八號駁回上訴確定，於八十六年十月二
    十八日縮刑執行完畢。詎甲○○猶不知悔改，因不滿其妻庚○○離家年餘未歸，
    時常至其岳父己○○位於嘉義縣新港鄉板頭村一鄰板頭厝四之一號住處吵鬧；嗣
    於九十一年五月三十日晚上十時十七分許，甲○○於飲酒後，因懷疑庚○○在己○○之前揭住處，竟乘著酒意，基於侵入住宅、毀棄損壞、傷害及恐嚇之故意，
    未經己○○同意，無故逕行侵入己○○之前揭住處中，並因尋找庚○○未果，遂
    徒手破壞己○○住處客廳房門上之玻璃二塊，並摔壞己○○所有之木製圓椅一張
    ，致令上述物品均不堪使用，同時對己○○及其女丁○○○揚言要用汽油放火燒
    其全家，致使己○○、丁○○○心生恐懼，而生危害於其二人之安全，又甲○○
    復不顧丁○○○之阻擋，持前揭摔壞之椅腳一支，將己○○自房間中拉扯至客廳
    前方之曬榖場且毆打之，而己○○之子戊○○在外見狀上前阻止，亦遭戊○○持
    上開椅腳毆打，致己○○受有頭部外傷及左前額長五公分之挫裂傷，戊○○受有
    頭部外傷、胸部挫傷、左臉挫裂傷及左手臂擦傷。
二、案經己○○、戊○○及丁○○○訴由嘉義縣警察局民雄分局報請臺灣嘉義地方法
    院檢察署檢察官偵查起訴。
    理  由
一、訊據被告何忠固承認其於前揭時地，進入己○○之前揭住處，並與告訴人己○○
    、戊○○及丁○○○三人發生拉扯爭執等情無訛，惟否認有何侵入住宅、毀損、
    恐嚇、傷害犯行，辯稱：(1)當日晚間九時四十分許，庚○○撥打我的門號000
    0000000號行動電話，邀我去己○○之前揭住處協商離婚事宜，我有喝一
    點酒，經我撥打己○○住處電話確認庚○○在己○○住處後，就開車前往己○○
    家中，我將車子放在己○○住處前方的小路邊，未得己○○同意，就走進己○○
    家中客廳，喊叫「庚○○出來」幾聲，未有回應，我就直接衝到該住處北側房間
    前的走道，這時己○○就先推我，丁○○○同時從走道拉我到客廳門外，我說是
    庚○○找我回來談離婚的事，至此時我都沒有被打，而戊○○突然從我後面拿其
    他的椅子（按即非前揭木製圓椅）打我，我反身就跑，己○○、戊○○及丁○○○三人就拿椅子追打我，後來我就倒在前揭小路旁邊的田裡，我一直反抗，他們
    還繼續打我，喊說要打死我，慌亂中我有拿到一支椅腳回手，然後大家就停手了
    ；其後，我有打電話叫一一九來載我送醫，我有受頭頂部裂傷（長二公分、寬一
    公分）及左前臂挫傷（長三公分、寬零點五公分）之傷害；(2)我沒有破壞己○○
    住處房門玻璃或圓椅，玻璃是告訴人等推我去撞破的，我也沒有說恐嚇安全的話
    ；(3)戊○○及丁○○○於九十一年九月十二日檢察官偵訊時，曾表明「不告」我
    的意思云云。惟查：
  (一)(1)案發當日晚間，被告之妻庚○○已多日未在己○○住處之情，業據丁○○○於
    警訊時及偵審中迭次陳明在卷（見警卷第十頁背面，偵卷第十二頁，本院卷第七
    十一頁），又依被告於審理中提出附卷之前揭行動電話通話明細單一紙所示，僅
    有被告於九十一年五月三十日晚間九時至十一時許間，以該行動電話撥出至己○○家中及警察局之通話紀錄，有該紙通話明細單在卷（見本院卷第四十四頁及第
    四十五頁）可佐；另被告於九十一年一月六日，狀請本院函調前揭行動電話於案
    發當日之通聯紀錄，經查詢結果，因已逾行動電話通信紀錄之六個月保存期限，
    而無法查得之情，有台灣大哥大股份有限公司九十二年一月六日法警00000
    00號雙向通聯資料查詢單一紙附卷（見本院卷第五十七頁）可稽；是憑被告提
    出之通話明細單一紙，雖可證明被告於案發當日晚間曾撥打電話至己○○住處，
    惟尚無法證明當天晚間被告之妻庚○○曾撥打電話予被告，更無法證明庚○○確
    曾電邀被告至己○○家中商談離婚事宜；(2)另者，依被告於審理中所承：庚○○
    因欠人百餘萬會錢，無法還清，故離家出走，債主向我催討，我無力償還等語（
    見本院九十二年二月二十一日審判筆錄），則庚○○離家之積欠會錢緣由既年餘
    均無法解決，當無突而現身邀約被告商談離婚之理，是被告此等辯解，時違常情
    ；(3)再者，被告另提出證人即己○○鄰人丙○○、乙○○，以明庚○○於案發當
    日晚間確實在己○○家中之情，惟丙○○、乙○○經本院通知未到庭，有九十二
    年二月十四日報到單一紙附卷可查，且翁、林二人當亦無法證明庚○○當時確曾
    電邀被告至己○○家中商談離婚事宜之情，是本院認無繼續通知翁、林二人到庭
    調查之必要；(4)綜上，本院認為被告所辯係因庚○○邀約，方至己○○住處云云
    ，委無可採。
  (二)其次，(1)被告之前揭犯罪事實，業據丁○○○於警訊時及偵審中陳述：案發當天
    被告駕車停在我們門前曬榖場左前方的小路上，我在客廳看電視，己○○在房間
    裡，被告走到客廳，我說庚○○沒有回來，請被告出去，被告就打壞客廳門上玻
    璃二塊，並說要用汽油放火燒我們全家，我們很害怕，而且被告直接衝到己○○
    房間，說你女兒跑到哪裡，就把己○○拉到客廳門口，並把己○○的一張圓椅摔
    壞，用右手拿椅腳打己○○，我有上前去擋，沒擋到，己○○的頭被打到，一直
    拉扯到客廳門外曬穀場與小路交接處，戊○○在外見狀就把被告與己○○分開，
    戊○○就與被告扭抱滾入小路東側田邊水溝內，兩人互相拉扯，我有上前勸止，
    我媽媽就打電話叫警察來，警察還沒有來之前，兩人就已經分開，戊○○、己○○的頭有流血、身體有受傷，我媽媽就趕快打電話叫我表哥，將戊○○、己○○
    送醫，送醫前，警察已來到，叫我們快把傷者送醫，而被告則留在現場自行等待
    救護車等語（見警卷第五頁至第七頁、偵卷第十一頁背面、本院九十二年一月十
    四日及同年二月十四日筆錄）；己○○於警訊時及偵審中陳述：當天晚間我在到
    家時，在我家門前之小路與曬穀場交接處，看到被告拿椅腳棍子打己○○，我就
    把被告與己○○分開，被告有打我，我怕被告打己○○，我就抱著被告，我們兩
    人扭抱滾入小路東側田邊內，我就無力倒著，我的臉有流血，警察來後，我表哥
    就將我、己○○送醫，被告留在現場等待救護車等語（見警卷第八頁至第九頁、
    偵卷第十一頁、本院九十二年一月十四日及同年二月十四日筆錄）；己○○於警
    訊時及偵審中陳述：當天我在房間內，被告有說放火燒我家，被告把我從房中拉
    出來，拉到客廳門口說要將我打死，被告也摔壞我的一個圓椅，用一支椅腳打我
    的頭，縫了十幾針，戊○○在門外看到時，就把我和被告拉開，我頭昏昏的，後
    面的事情我就不知道等語甚明（見警卷第十頁至第十一頁、偵卷第十二頁、本院
    九十二年一月十四日訊問筆錄）；經核告訴人三人之陳述率皆相同，且有診斷證
    明書二紙附卷（見警卷第十二頁及第十四頁）足稽，復有前揭玻璃二塊遭破壞之
    現場照片二張在卷（見警卷第十五頁及第十六頁）可查，再有前揭遭摔壞之圓椅
    一把（已分裂為圓木板一塊、木棍四支）扣案可佐，堪信告訴人等之指訴為真正
    ；(2)又徵諸被告、己○○及戊○○等人之傷勢，蔡氏父子所受傷勢較被告之傷勢
    嚴重，如係蔡家三人聯手毆打被告，當不至有被告傷勢反較輕微情形，是認被告
    所辯，與常情不合，應係臨訟虛偽託辭，無由採信。
  (三)再次，本院於九十二年二月二十日上午九時許，勘驗臺灣嘉義地方法院檢察署九
    十一年度偵字第五○五七號九十一年九月十二日偵訊錄音帶之內容，經播放結果
    ，該次偵訊錄音帶之內容與該日偵訊筆錄記載者相同，亦即丁○○○與戊○○並
    未表達對被告撤回告訴或放棄追訴之意，有本院九十一年二月二十日勘驗筆錄一
    紙在卷可稽，被告此部份之辯解，委無可採。
  (四)綜上所述，堪信被告確有前開侵入住宅、恐嚇、毀損及傷害等犯行，是其所辯，
    乃卸責之詞，不足採信，已見前述。是本件事證明確，可堪認定。
二、(1)核被告甲○○所為，係犯刑法第三百零六條第一項之無故侵入住宅罪、同法第
    三百零五條之恐嚇生命身體安全罪、同法第三百五十四條之毀損他人物品罪及同
    法第二百七十七條第一項之傷害罪。又被告同時傷害己○○、戊○○及同時恐嚇
    己○○、丁○○○之犯行，均係一行為同時侵害數法益，均為想像競合犯，均依
    刑法第五十五條前段規定從一重論處。再被告所犯前揭四罪間，有方法結果之牽
    連關係，為牽連犯，應依刑法第五十五條之規定從一重之傷害罪處斷。(2)又查：
    被告曾因竊盜案件，經本院以八十五年度易字第一五二五號判處有期徒刑八月，
    經台灣高等法院台南分院以八十五年度上易字第一九九八號駁回上訴確定，於八
    十六年十月二十八日縮刑執行完畢之情，有其臺灣嘉義地方法院檢察署刑案資料
    查註紀錄表、臺灣高等法院被告全國前案記錄表在卷可參，其於受有期徒刑之執
    行完畢後五年內再犯本件有期徒刑以上之刑之罪，為累犯，依刑法第四十七條規
    定，加重其刑。(3)爰審酌被告素行、智識程度、犯罪動機、目的、手段、所生之
    危害，犯後曾委請嘉義縣民雄鄉鄉長、秘書及調解委員會委員至己○○住處尋求
    調解未果，有民雄調解證明書一紙附卷（見本院第二十五頁及第二十六頁）可查
    、及犯後未完全承認犯行之態度等一切情狀，量處如主文所示之刑，並諭知易科
    罰金之折算標準，以示懲儆。(4)扣案之圓木板一塊、木棍四支、長褲及上衣各一
    件，分屬己○○或戊○○所有，並非被告之物（見本院九十二年二月十四日審判
    筆錄），爰不為沒受之宣告。
據上論斷，應依刑事訴訟法第二百九十九條第一項前段，刑法第二百七十七條第一項
、第三百零五條、第三百零六條第一項、第三百五十四條、第五十五條、第四十七條
、第四十一條第一項前段，罰金罰鍰提高標準條例第一條前段、第二條，判決如主文
。
本案經檢察官黃正雄到庭執行職務
中      華      民      國    九十二    年      二     月       二十七  日
                                      臺灣嘉義地方法院刑事第一庭
                                          法  官  盧  鳳  田
右正本證明與原本無異。
如不服本判決，應於判決送達後十日內向本院提出上訴狀( 應附繕本 )。
中      華      民      國    九十二    年      二     月       二十七  日
                                          書記官  林  秀  惠
附錄本案論罪科刑法條全文：
刑法第二百七十七條第一項：
傷害人之身體或健康者，處三年以下有期徒刑、拘役或一千元以下罰金。
刑法第三百零五條：
以加害生命、身體、自由、名譽、財產之事，恐嚇他人致生危害於安全者，處二年以
下有期徒刑、拘役或三百元以下罰金。


司法院資訊處製作；財團法人民間司法改革基金會備份。
